臺灣彰化地方法院刑事判決
111年度交易字第1號
公  訴  人  臺灣彰化地方檢察署檢察官
被      告  賴美月


選任辯護人  薛逢逸律師
上列被告因過失傷害案件，經檢察官提起公訴（110年度偵字第7
623號），本院依簡式審判程序判決如下：
    主  文
賴美月犯過失傷害罪，處拘役四十日，如易科罰金，以新臺幣一
千元折算一日。緩刑二年。
　　犯罪事實及理由
一、本件犯罪事實及證據，除均引用檢察官起訴書之記載（如附
    件起訴書）外，證據另補充如下：
  ㈠被告於本院審理時之自白。
　㈡彰化基督教醫療財團法人員林基督教醫院（下稱員基）民國1
    11年4月1日一一一員基院字第1110300053號函及所檢送之病
    歷摘要表、急診病歷、護理紀錄、出院病歷摘要。
　㈢彰化基督教醫療財團法人彰化基督教醫院111年4月7日一一一
    彰基病資字第1110400020號函。
　㈣員基111年4月19日一一一員基院字第1110400023號函及所檢
    送之病歷摘要表。
二、論罪科刑：
  ㈠核被告所為，係犯刑法第284條前段之過失傷害罪。
　㈡被告於肇事後，在場等候員警到場處理，自首而接受裁判，
    被告已自白犯行，並不逃避刑事責任，經裁量後，依刑法第
    62條前段之規定減輕其刑。
  ㈢爰審酌被告騎乘機車，貿然左轉彎，並未禮讓直行車，導致
    告訴人閃避不及而發生碰撞，被告為主要肇事原因，告訴人
    亦因疏未減速慢行，為肇事次因，此一過失情節，應在量刑
    予以充分考量，而告訴人所受之傷勢為創傷性蜘蛛網膜下出
    血、頭部、顏面挫擦傷併撕裂傷，所受傷勢不輕，經本院安
    排多次調解，均因賠償金額無法達到共識，而未能達成和解
    ，本案車禍發生在109年11月18日，但告訴人於110年3月16
    日，因腦動脈瘤自發性破裂，受有「蜘蛛網膜下出血」之傷
    勢，從上開醫院的回函看來，此一傷勢為「自然性」發生，
    與本案車禍無關，但從被害人提出的附帶民事起訴狀看來，
    被害人主張賠償的金額，主要為110年4月間開始之後的醫療
    費用，被告也願意賠償25萬元，但告訴人即被害人之配偶無
    法接受，因而調解未成，本案無法達成和解，無法全部歸責
    給被告，另斟酌被告於本院審理時表示：我的學歷是專科畢
    業，孩子都已經成年，我的母親是植物人，我必須負擔母親
    的照養費用，希望可以判緩刑，我已經盡力談和解了等語之
    教育程度、家庭生活與經濟狀況，辯護人表示：被告在肇事
    責任尚未釐清之前，就已先行賠償2萬元，被告已經盡力，
    仍然無法達成和解，且被告為郵局員工，工作表現良好，常
    受表揚等詞之意見，告訴人表示請求本院依法判決之意見，
    檢察官對於量刑並無意見等一切情狀，量處如主文所示之刑
    ，並諭知易科罰金之折算標準。
三、本件被告未曾因故意犯罪受有期徒刑以上刑之宣告，其因一
    時失慮，致罹刑章，犯罪後已坦承犯行，雖然被告並未與告
    訴人達成和解，但無法完全歸責給被告，被害人亦提出刑事
    附帶民事訴訟，損害之金額確認後，應該可以獲得填補，由
    辯護人提出之相關證據資料看來，被告平時工作表現良好，
    是否達成和解，與能否宣告緩刑，並無必然關係，本案為車
    禍案件，經此偵審教訓，被告當知所警惕，並再犯之可能，
    因認前開宣告之刑以暫不執行為適當，併宣告緩刑2年。
四、依刑事訴訟法第273條之1第1項、第299條第1項前段、第310
    條之2、第454條第2項，判決如主文。
五、本案經檢察官吳怡盈提起公訴，檢察官吳皓偉、林士富到庭
    執行職務。
中　　華　　民　　國　　111 　年　　11　　月　　21　　日
                  刑事第三庭  法  官  陳德池
以上正本證明與原本無異。
如不服本判決應於收受判決後20日內向本院提出上訴書狀，並應
敘述具體理由。其未敘述上訴理由者，應於上訴期間屆滿後20日
內向本院補提理由書(均須按他造當事人之人數附繕本)「切勿逕
送上級法院」。
告訴人或被害人對於判決如有不服具備理由請求檢察官上訴者，
其上訴期間之計算係以檢察官收受判決正本之日期為準。
中　　華　　民　　國　　111 　年　　11　　月　　21　　日
                             書記官  陳孟君

附錄論罪科刑法條全文：
中華民國刑法第284條
因過失傷害人者，處1年以下有期徒刑、拘役或10萬元以下罰金
；致重傷者，處3年以下有期徒刑、拘役或30萬元以下罰金。

附件：臺灣彰化地方檢察署110年度偵字第7623號起訴書1份。